【裁判字號】    89,易,4096
【裁判日期】    900118
【裁判案由】    賭博
【裁判全文】
臺灣臺中地方法院刑事判決                        八十九年度易字第四０九六號
    公  訴  人  臺灣臺中地方法院檢察署檢察官
    被      告  甲○○
    選任辯護人  許曉怡
                乙○○
                戊○○
                丁○○
右列被告因賭博案件，經檢察官聲請簡易判決處刑（八十九年度偵字第一三八一九號
），本院台中簡易庭認不宜以簡易判決處刑，移由本院改院改依通常程序判決如左：
    主  文
甲○○、乙○○、戊○○、丁○○均無罪。
    理  由
一、公訴意旨略以：陳世銘（另由警察機關繼續追查中）係台中市○○街五十巷二十
    九號已申請核可取得營利事業登記之上賓電子遊藝場（下稱上賓遊藝場）負責人
    ，竟基於概括之犯意，在上賓遊藝場內公眾得出入之場所，設置非公告查禁之電
    動遊戲機具三十七台，自民國（下同）八十九年七月十一日起，以前開電動遊戲
    機連續與不特定之人賭博財物，並僱用有犯意聯絡之被告甲○○、乙○○、戊○○分別擔任主任、開分洗分員，由被告甲○○負責將賭客與電動遊戲機對賭所得
    分數兌換成現金，由被告乙○○及戊○○擔任電動遊戲機開分、洗分之工作，對
    換現金之方式係由賭客將與遊戲機對賭所贏得之分數，由開分員將之記載於積分
    卡上，再持該積分卡置放於由被告甲○○所提供而掛於上賓遊藝場廁所內二件襯
    衫其中一件之口袋內，再由被告甲○○將與積分卡等值之現金（即以一分兌換現
    金新台幣一元）置放於前開廁所內之另一件襯衫口袋內後，將積分卡取回，賭客
    再取出前開襯衫口袋內之現金。嗣於同年八月十一日二十三時三十分許，為警當
    場查獲丁○○在上賓遊藝場內玩賭電動遊戲機具，並扣得電動遊戲機具三十七台
    、賭資新台幣四萬八千六百元、贈分雜記單十一張、日報表四張等。因認被告四
    人均涉有刑法第二百六十六條第一項前段之賭博罪嫌云云。
二、按犯罪事實應依證據認定之，無證據不得推定其犯罪事實；又被告之自白，不得
    作為有罪判決之唯一證據，仍應調查其他必要之證據，以察其是否與事實相符。
    又不能證明被告犯罪者，應諭知無罪之判決，刑事訴訟法第一百五十四條、第三
    百零一條第一項分別定有明文；而認定被告有罪之事實應憑證據，如未能發現相
    當之證據，或證據不足以證明，自不能以推測或擬制之方法，以為裁判之基礎；
    且認定事實所憑之證據，其為訴訟上之證明，須達於通常一般人均不致有所懷疑
    ，而得確信其為事實之程度者，始得據為有罪之認定；倘其證明尚未達到此一程
    度，而有合理之懷疑存在時，尚難為有罪之認定基礎；苟積極證據不足為不利於
    被告事實之認定時，即應為有利於被告之認定，更不必有何有利之證據（最高法
    院三十年上字第八一六號、四十年台上字第八六號、七十六年台上字第四九八六
    號判決參照）。本件公訴人認被告四人涉有賭博罪，無非以被告甲○○於警訊時
    之自白及前述扣案之物等為其論據。訊據被告甲○○、乙○○、戊○○及丁○○
    等人固坦承有於右揭時地為警查扣前開物品等情不諱，惟均堅決否認有何賭博之
    犯行，被告甲○○辯稱略以：伊店不能兌換現金，客人以現金開分後，要玩到完
    為止，如要保留分數，可以用積分卡保留，下次再來玩，伊是因在現場被警察脅
    迫才在製作筆錄時承認可以換現金，警察在現場作勢要打伊，但沒有打，只說如
    不承認就要嚴辦，但製作筆錄之警員沒有打伊，伊因害怕才承認可換現金等語；
    被告乙○○及戊○○則辯稱略以：伊等只是負責開分、洗分工作，分數不可以換
    現金，剩下之分數客人可以換成積分卡，隨時都可以來玩等語；被告丁○○辯稱
    略以：伊去玩過二次，本次查獲當時伊剛去，還沒有打完等語。經查被告甲○○
    雖辯稱伊係於被警查獲時，庚○○警官有作勢要打伊及向伊脅迫說如不承認就要
    嚴辦伊云云；然庚○○係僅係前往查緝之警官，並未對被告甲○○製作筆錄，而
    係由台中市警察局第四分局偵查員丙○○於上賓遊藝場樓上對被告甲○○製作筆
    錄，且製作筆錄當時庚○○並未在二樓現場，而係在一樓處理相關扣案之物，製
    作筆錄時係被告甲○○自己承認賭客係以前述方式與之兌換現金等情，業據庚○○、丙○○於本院審理到庭結證屬實，且被告甲○○其後於台中市警察局第四分
    局西屯分駐所由警員己○○製作筆錄時亦自白賭客可以分數兌換現金，亦據己○○到庭結證屬實。經本院當庭勘驗被告甲○○提出之現場錄影帶，固有庚○○與
    被告甲○○對話之鏡頭，惟因該錄影帶並無任何聲音，無法證明庚○○有以前述
    話語脅迫被告甲○○必須承認有兌換現金之賭博情事，僅有被告甲○○於畫面結
    束前有雙手抱頭與庚○○共同離開之動作（按二人係前往廁所查看前述二件襯衫
    ），並無庚○○有作勢欲毆打被告甲○○之明顯舉動。經訊之庚○○則證稱伊並
    無脅迫被告承認犯罪，亦無作勢毆打被告甲○○之情形，參以被告甲○○於二次
    由不同機關、不同人製作之警訊筆錄中均自白可兌換現金等情以觀，被告甲○○
    於警訊中之自白應非出於被強暴、脅迫等不法方式取得，其自白應出於任意性甚
    明。次查本件除被告甲○○於前述警訊時之自白外，並未在前述廁所之襯衫口袋
    內查獲任何積分卡、現金等證物或查獲當場有賭客以前開方式與被告甲○○兌換
    現金之人證，以證明被告甲○○確係以前開方式與賭客兌換現金，且本件唯一於
    查獲時在現場之賭客即被告丁○○亦否認有以前述方式兌換現金，而扣案之電動
    遊戲機具三十七台並非公告查禁之賭博機具，上賓遊藝場亦領有電子遊戲場業之
    營利事業登記證，此有台中市政府電子遊藝場營業級別證影本及台中市政府營利
    事業登記證影本各一紙在卷足參。又其他扣案之現金新台幣四萬八千六百元、贈
    分雜記單十一張、日報表四張等，亦僅能證明上賓遊藝場之營業狀況，並不能證
    明被告四人涉有賭博之犯行。綜上所述，被告甲○○於警訊時之自白固係出於任
    意性，惟本件除其自白外，並未有任何賭客指陳兌換現金之人證或於警方所指廁
    所內之襯衫口袋中查獲任何積分卡及現金之物證，或當場查獲有賭客正以此方式
    與被告甲○○兌換現金，以證明被告四人確涉有賭博之犯行，而被告甲○○於警
    訊時之唯一自白既不能證明與事實相符，揆諸前開說明及最高法院判例意旨，既
    乏其他補強證據足證被告四人涉有賭博犯行，則被告甲○○於警訊時之自白，即
    不得作為本件被告四人有罪之依據，又無其他積極證據足認被告四人涉有賭博之
    犯行，應即為有利於被告之認定，尚不得以上賓遊藝場廁所內確有傳聞中用以兌
    換現金之二件襯衫，即遽推論被告四人涉有賭博之犯行。此外，本院復查無其他
    積極之證據，足認被告四人確涉有如公訴人所指之賭博犯行，本件既不能證明被
    告四人犯罪，自應為被告四人無罪之諭知。
據上論斷，應依刑事訴訟法第四百五十二條、第三百零一條第一項，判決如主文。
本案經檢察官劉仁明到庭執行職務。
中     華     民      國     九十     年      一      月      十八      日
                                  臺灣臺中地方法院刑事第一庭
                                      法  官    簡  賢  坤
右正本證明與原本無異。
如不服本判決，應於送達後十日內向本院提出上訴狀（須附繕本），上訴於台灣高等
法院台中分院。
                                      書記官
中     華     民      國     九十     年      一      月      十九      日


司法院資訊處製作；財團法人民間司法改革基金會備份。
